【裁判字號】    97,抗,36
【裁判日期】    970118
【裁判案由】    本票裁定
【裁判全文】
臺灣臺北地方法院民事裁定                97年度抗字第36號
抗  告  人    殷商食品股份有限公司
兼法定代理人  乙○○
相  對  人    甲○○
上列當事人間請求本票裁定事件，抗告人對於民國96年12月10日
年本院所為之96年度票字第80060 號民事裁定提起抗告，本院裁
定如下：
    主  文
抗告駁回。
抗告費用新臺幣壹仟元由抗告人連帶負擔。
    理  由
一、本件抗告意旨略以：相對人執有之系爭本票，其上雖記載金
    額為新臺幣（下同）1 億2 千萬元，惟抗告人是否業已清償
    、餘額為何，均未見相對人提出證明，自有調查之必要，爰
    請求將原裁定廢棄，更為合法之裁定等語。
二、按執票人向本票發票人行使追索權時，得聲請法院裁定後強
    制執行，票據法第123 條定有明文。本票執票人，依票據法
    第123 條規定，聲請法院裁定許可對本票強制執行，係屬非
    訟事件，此項聲請之裁定及抗告法院之裁定，僅依非訟事件
    程序以審查強制執行許可與否，並無確定實體上法律關係存
    否之效力，如發票人就票據債務之存否有爭執時，應由發票
    人提起確認之訴，以資解決，最高法院57年臺抗字第76號著
    有判例可資參照。
三、本件相對人主張其執有抗告人於民國96年9 月10日共同簽發
    ，金額1 億2 千萬元，到期日96年10月25日，並免除作成拒
    絕證書之本票乙紙，詎於到期後經提示未獲清償，為此聲請
    原法院裁定准予強制執行等情，已據其提出與所述相符之本
    票為證，系爭本票從形式上觀之，符合票據法第123 條規定
    ，原法院裁定准予強制執行，於法並無不合。雖抗告人主張
    系爭本票記載金額雖為1 億2 千萬元，惟抗告人是否業已清
    償、餘額為何，均未見相對人提出證明，自有調查之必要等
    語，惟抗告人是否業已清償，屬實體法上之爭執，揆諸前揭
    說明，應由抗告人另行提起訴訟，以資解決，非本件非訟程
    序所得審究。從而，抗告意旨指摘原裁定不當，求予廢棄，
    為無理由，應予駁回。
四、據上論結，本件抗告為無理由，爰依非訟事件法第46條、第
    21條第2 項、第24條第1 項，民事訴訟法第495 條之1 第1
    項、第449 條第1 項、第85條第2項，裁定如主文。
中    華    民    國    97    年    1     月    18    日
                      民事第五庭審判長  法   官  翁昭蓉
                                        法   官  林麗真
                                        法   官  陳秀貞
以上正本係照原本作成。
如不服本裁定，僅得於收受本裁定正本送達後10日內，以適用法
規顯有錯誤為理由，向本院提出再抗告狀，（須附繕本一份及繳
納再抗告裁判費新臺幣1,000 元），經本院許可後始可再抗告。
中    華    民    國    97    年    1     月    18    日
                                        書記官  劉碧輝


司法院資訊處製作；財團法人民間司法改革基金會備份。
